Vítor Eduardo Pereira Jacinto

Brasileiro, 31 anos, casado.

Rua João Patrocínio de Araújo, Marília-SP, CEP: 17520-600 Telefones: (14) 3113-9767 - (18) 99761-2153 - (18) 99666-2663

vitor.epj@gmail.com

Perfil profissional

Experiência no planejamento e programação de serviços de manutenção e instalações elétricas, eletroeletrônicas e eletromecânicas. Acompanhamento e supervisão em processos de fabricação. Acompanhamento de indicadores com foco em melhorias e resultados. Participação na elaboração de procedimentos e instruções internas de manutenção e processo. Implantação de projetos, instalação e startup em linhas de produtos. Participação nos estudos de melhorias de processos utilizando ferramentas como Análise de Quebra, Ishikawa. Design de produtos e peças com realização de desenho técnico no software Autodesk Inventor e AutoCAD. Elaboração de projetos, melhorias e manutenção em máquinas e equipamentos.

Formação

- MBA em Engenharia de Manutenção, Unimar Marília Concluído: Setembro/2018
- Engenharia Mecatrônica, UniSalesiano Araçatuba Concluído: Maio/2014
- **Técnico em Eletroeletrônica**, SENAI Araçatuba Concluído: Dezembro/2010
- Técnico em Mecatrônica, Colégio Salesiano Araçatuba Concluído: Dezembro/2006

Cursos Complementares

- NR-10: Segurança em Instalações e Serviços em Eletricidade
- NR-10 SEP: Segurança no Sistema Elétrico de Potência (SEP) e em suas Proximidades
- NR-11: Operador de Plataforma Elevatória
- NR-33: Segurança e Saúde nos Trabalhos em Espaços Confinados
- NR-35: Trabalho em Altura
- Formação de Brigada de Incêndio

Histórico profissional

Marilan Alimentos – 01/12/2014 – Atualmente

Técnico Eletroeletrônico

- Manutenção nos equipamentos de fabricação e embalagem de biscoitos como: moinhos, sistemas de transporte de ingredientes líquido e pó, máquinas de embalagens verticais, flow pack e multipack
- Manutenção, pequenas alterações e melhorias em equipamentos com sistema de automação utilizando CLP Siemens, Allen Bradley e Schneider.
- Acompanhamento e manutenção no setor de utilidades (caldeiras, compressores ar, torres de resfriamento e poços de abastecimento de água).
- Realização de inspeções e análises de condições e segurança dos equipamentos.
- Lançamentos de ocorrências em software de manutenção.
- Acompanhamento na elaboração e correção de procedimentos e instruções internas ligados a manutenção.
- Participação em projetos, implantação e startup de novas linhas e retrofit de máquinas e equipamentos

Prestação de Serviços - 11/2013 - 11/2014

Instalação e Manutenção

- Manutenção de equipamentos.
- Revisão, reforma e troca de quadros de energia, comando, força e substituição de componentes.
- Manutenção e melhoria em sistema elétrico de poços.

Colormaq - 11/09/2011 - 22/11/2013

Eletricista de Manutenção Industrial

- Manutenção em equipamentos do processo de corte, dobra e conformação de produtos.
- Execução de serviços de manutenção e instalações elétricas prediais, eletroeletrônicas, eletromecânicas e realização de manutenções preventivas, preditivas e corretivas na área elétrica e mecânica.
- Adequação das instalações elétricas, hidráulicas e de ar para a implantação de novos equipamentos.
- Elaborar e programar a execução de melhorias nos equipamentos e em linhas de montagem analisando datas, material, custos e equipe técnica necessária.
- Elaboração de projetos, desenvolvimento e manutenção em painéis de comando e força.
- Participação na implantação do software de gestão de manutenção SIGMA.
- Implantação do conceito de 5S no setor da manutenção.
- Participação na análise dos KPI da manutenção.

Hospimetal Indústria Metalúrgica de Equipamentos Hospitalares - 06/04/2010 - 09/11/2010

Estagiário de Engenharia de Projetos

- Acompanhar e supervisionar etapas da fabricação de novos produtos e alterações geradas pelo setor de Engenharia.
- Alteração em projetos já existentes a pedidos de clientes.
- Acompanhamento e participação no desenvolvimento de novos produtos, testes físicos, funcionalidade e de qualidade em conformidade técnica com padrões da ANVISA.
- Modelamento 3D dos produtos e confecção de desenhos técnicos utilizando o software Inventor e AutoCAD da Autodesk.

Nestlé Brasil - 02/03/2009 – 14/09/2009

Auxiliar de Fabricação

- Auxiliar no processo de fabricação dos produtos e na operação de equipamentos das linhas assépticas (UHT) Tetra Pak.
- Convivência com Sistema de Gestão Integrado (SGI).
- Convivência com as normas ISO 9001, ISO 14001, ISO 22000 e OSHAS 18001.